臺灣高雄地方法院刑事判決　　　　　　　　　　　　九十一年度易字第一五三七號
　　公　訴　人　臺灣高雄地方法院檢察署檢察官
　　被　　　告　甲○○
右列被告因竊盜案件，經檢察官聲請簡易判決處刑（九十一年度偵字第六三八三號）
，本院高雄簡易庭認不宜逕以簡易判決處刑（九十一年度雄簡字第六五七號），而移
由本院刑事庭依通常程序審理，本院判決如左：
    主  文
甲○○竊盜，累犯，處拘役伍拾日，如易科罰金，以參佰元折算壹日。
    事  實
一、甲○○於民國八十五年間因違反麻醉藥品管理條例案件，經臺灣桃園地方法院以
    八十六年訴字第二一七號刑事判決判處有期徒刑七月確定，於八十七年七月二日
    入監執行，於八十八年二月二十六日執行完畢。仍不知悔改，復竟意圖為自己不
    法之所有，於九十一年三月二十一日二十三時五十五分許，在高雄市三民區○○
    ○路二八三號一樓乙○○○有限公司所屬之「小北百貨」九如店內，利用入內購
    買瓦斯罐之機會，趁店員不注意之際，竊取賣場內所有之烙鐵（價值約新台幣《
    下同》一百九十九元）一支，得手後將之藏放於外套右口袋內，以防被店員發現
    ，，隨即於櫃臺結帳付款所買之香菸及瓦斯罐款項，嗣其經步出門口時，因防盜
    警報器響起，而為店員余秀美查獲，始悉上情。
二、案經乙○○○有限公司訴由高雄市政府警察局三民第二分局報告台灣高雄地方法
    院檢察署檢察官偵查後聲請簡易判決處刑，本院高雄簡易庭認為不宜以簡易判決
    處刑，簽請改適用通常程序審理。
    理  由
一、訊據被告甲○○矢口否認有何竊盜之故意，辯稱：「伊當日有喝酒，伊是將烙鐵
    放在口袋裡面忘了結帳，沒有要偷的意思。」等語。惟查：
（一）右揭犯罪事實，業據被告於偵查中供承：「（九十一年三月二十一日下午十一
      時五十五分許，於九如一路小北百貨偷東西被查獲？）對，我去買東西因該物
      太小，我先放在口袋，後來未拿出結帳。」、「（當時有走出店門口否？）對
      」、「（何以偷拿烙鐵？）我要焊接東西」等語（見九十一年三月三月二十二
      日偵訊筆錄）、「我有拿烙鐵，但我當日有喝一點酒，我是在架子上拿的放入
      我褲子口袋內」等語（見九十一年四月十日偵訊筆錄），核與證人余秀美即店
      員於警、偵訊及本院證述相合，復有贓物認領保管收據乙份可稽。
（二）雖被告於本院審理中辯稱係忘記付帳，無竊盜故意等語，然被告至櫃臺結帳當
      時，手中只有拿一個瓦斯罐，且該支烙鐵長度不長等情，業據證人於余秀美即
      小北百貨店員於偵訊時證稱：「當時香菸是在櫃臺拿，未結帳時，他手中只拿
      瓦斯罐，可以有足夠的空間手拿烙鐵，無須將烙鐵放在口袋：：：」等語（見
      九十一年四月十日偵訊筆錄）；復於本院審理時證稱：「當日我是在櫃臺結帳
      ，被告只有拿一個瓦斯罐到櫃臺結帳時，再拿一包香菸要付帳，他事先把瓦斯
      罐放在櫃臺，再空手拿香菸。等結完帳後，被告要離開通過門口時，防盜鈴就
      響了：：：因為他口袋有隆起，主任就叫他把東西拿出來，被告拿出一支烙鐵
      」、「（被告所偷的東西大小？）約一個手掌的長度，不是很大。被告當時手
      裡只拿一個瓦斯罐，應該還有空間可以拿其拿其他的東西」等語（見本院九十
      一年七月八日調查筆錄）綦詳，足見被告至櫃臺結帳當時，其手中僅拿有一個
      瓦斯罐，尚有空間拿取其他物品。惟其逕自從架子上將烙鐵放入伊口袋內，復
      又未於結帳時將之取出付款，衡情，倘其無偷竊之故意，則手中既然尚有空間
      可以置放烙鐵，何以不將該支長度不長之烙鐵拿在手中結帳，反而將之置放於
      口袋內，而引人爭議？是被告所辯，顯與常情有違。
（三）被告復辯稱：伊當時有喝酒，所以才忘記結帳云云。然被告當時精神狀態尚屬
      正常一事，亦據證人余秀美到庭證稱：「（被告結帳當時的精神狀況？）被告
      當時的態度都很正常，而且結帳當時我也不知道被告有喝酒，因為當時被告身
      上並沒有酒味：：：，後來被告在跟主任對話時，態度很凶悍，可是精神狀況
      很正常：：：，被告是說他沒有偷東西，不是說他忘了結帳」等語（見本院九
      十一年七月八日調查筆錄）綦詳，顯見被告當時雖有喝酒，然未達無法辨識之
      酒醉情況，否則證人余秀美應會輕易聞到被告身上之酒味，或感覺被告之應對
      與正常人不符。再者，若被告確無竊盜之故意，為何被發覺時，伊反而係先辯
      稱沒有偷東西而非先解釋伊是忘記付帳，是被告辯稱伊因為喝酒才忘記結帳云
      云，自不足採。綜上所述，被告竊盜犯行，堪以認定。
二、核被告所為，係犯刑法第三百二十條第一項之竊盜罪。又被告曾於八十五年間因
    違反麻醉藥品管理條例案件，經法院判處有期徒刑七月，於八十八年二月二十六
    日執行完畢之事實，有臺灣高等法院被告全國前案紀錄表及臺灣高雄地方法院檢
    察署刑案資料查註紀錄表各一份在卷可稽，其於五年以內再犯本件有期徒刑以上
    之罪，為累犯，應依刑法第四十七條規定加重其刑。爰審酌被告竊取他人財物，
    犯後不能坦承犯行，空言狡辯且其有竊盜前科，猶不知惕勵仍再犯本件竊盜案件
    ，惟念被告所竊取之物價值一百九十九元及被害人所受損害不大等一切情狀，量
    處如主文所示之刑，並諭知易科罰金之折算標準。
據上論斷，應依刑事訴訟法第四百五十二條、第二百九十九條第一項前段，刑法第三
百二十條第一項、第四十七條、第四十一條第一項，罰金罰鍰提高標準條例第一條前
段、第二條，判決如主文。
本案經檢察官陳宗吟到庭執行職務。
中      華      民      國    九十一      年    七      月    三十一    日
                                    臺灣高雄地方法院刑事第七庭
                                        審判長法  官    黃蕙芳
                                              法  官    蔡正雄
                          法  官    張茹棻
右正本證明與原本無異。
如不服本判決，應於判決送達後十日內，向本院提出上訴狀。
                                              書記官    李忠霖
中      華      民      國    九十一      年    八      月      一      日
附錄法條：
中華民國刑法第三百二十條
(普通竊盜罪、竊佔罪)
意圖為自己或第三人不法之所有，而竊取他人之動產者，為竊盜罪，處五
年以下有期徒刑、拘役或五百元以下罰金。
意圖為自己或第三人不法之利益，而竊佔他人之不動產者，依前項之規定
處斷。
前二項之未遂犯罰之。
